【裁判字號】    99,交抗,525
【裁判日期】    990203
【裁判案由】    違反道路交通管理處罰條例
【裁判全文】
臺灣高等法院交通事件裁定            99年度交抗字第525號
抗  告  人
即受處分人  甲○○
上列抗告人因違反道路交通管理處罰條例案件，不服臺灣板橋地
方法院，中華民國98年12月22日所為裁定（98年度交聲字第4395
號），提起抗告，本院裁定如下：
    主  文
抗告駁回。
    理  由
一、按汽車行駛高速公路及快速公路，應依速限標誌指示，高速
    公路及快速公路交通管制規則第5條第1項定有明文；次按汽
    車駕駛人駕駛汽車，行車速度超過規定之最高時速60公里以
    上，處汽車駕駛人新臺幣6千元以上2萬4千元以下罰鍰，並記
    違規點數3點，且應接受道路交通安全講習，道路交通管理處
    罰條例第43條第1項第2款、第5項前段（與該條例第24條第1
    項第3款規定意旨同一）及同條例第63條第1項第3款均有明
    定。
二、原裁定意旨略以：受處分人並不否認有於98年9月6日14時35
    分許駕駛車號9882-RJ號自小客車，在國道三號公路北向路段
    行駛，於行經最高速限時速為110公里之北向149公里處時，
    為在場執行違規取締勤務之內政部警政署國道公路警察局第
    七警察隊大甲分隊員警採用器號第TS000409號之非照相式雷
    射測速儀器鎖定測速，測得受處分人以行車速度為171公里超
    速行駛之事實。而本案舉發違規之雷射測速儀（器號TS00040
    9）雖為非照相式，但係對準單一目標測速且因現場攔檢，駕
    駛人可當場檢視測速數據，且該儀器於98年6月23日檢定合格
    ，有效期限至99年6月3O日，其準確性無庸置疑等情節，有內
    政部警政署國道公路警察局第七警察隊98年10月13日公警七
    交字第0980772462號函及經濟部標準檢驗局雷射測速儀檢定
    合格證書各1件在卷足憑。又倘如受處分人所言尚須依經濟部
    標準檢驗局公布之「雷射測速儀檢定檢查技術規範」所定雷
    射測速儀之速率偵測準確度檢定公差為+2km/h，-3km/h計算
    其車速平均值，然受處分人既未能提出更為縝密精確之檢算
    公式與數據供為核測，復僅辯陳以：舉發員警測得其行車速
    度171公里，可能具有「+2km/h」之值差而應予減除，就同一
    事項併定「-3km/h」之數值竟又憩置不論! 是以，受處分人
    指摘本案舉發員警以檢定合格之非照相式雷射測速儀器 ( 器
    號:TS000409 號)測得其行車速度數據應有誤差，其並無超速
    61公里行駛事實一節，顯屬空言而不足採信。再按汽車駕駛
    人行車速度超過規定之最高速限，經採用固定或非固定式科
    學儀器取得證據資料證明者，於高速公路、快速公路須至少
    於300公尺前，明顯標示之，道路交通管理處罰條例第7條之2
    第3項雖有明定，惟此係對於交通違規之「逕行舉發」程序，
    由於受逕行舉發之被通知人並無當場向舉發員警辯駁、陳述
    意見之機會，故明定其逕行舉發之法定要件，然而，本件係
    員警執行違規取締勤務，當場發現受處分人有以車速171公里
    駕車違規超速行駛之事實，即當場予以攔停後掣單舉發，與
    前開交通違規之「逕行舉發」程序尚屬有間。從而原審以原
    處分機關依道路交通管理處罰條例第43條第1項第2款、第5款
    （原處分雖未予記載本項，惟另併予記明依同條例第24條規
    定，汽車駕駛人有違反該條例第43條之情形者，應接受道路
    交通安全講習之意旨）前段與第63條第1項第3款規定裁處受
    處分人罰鍰8千元、記違規點數3點，並參加道路交通安全講
    習，並無違法不當，而駁回受處分人之異議，經核於法並無
    不合。
三、抗告意旨略以：測速儀器既有+2km/h，-3km/h的誤差，就代
    表雷射槍測出速度有可能是界於168公里至173公里，此攸關
    行車速度有無超過規定之最高時速60公里以上云云。然查，
    經濟部標準檢驗局公布之「雷射測速儀檢定檢查技術規範」
    ，訂定雷達測速儀關於速率偵測準確度之檢定公差在+2km/ h
    ，-3km/h間，然此規定僅係經濟部標準檢驗局針對雷射測速
    科學儀器設備檢定合格與否之技術上事項，尚非謂業經經濟
    部標準檢驗局檢定合格之雷射測速儀器設備即有上開+2km/h
    ，-3km/h之誤差，是受處分人依憑該規範，任意質疑合格之
    雷射測速儀器設備測量所得數據之真正，為無理由，應予駁
    回。
四、據上論斷，應依道路交通案件處理辦法第26條、刑事訴訟法
    第412條，裁定如主文。
中    華    民    國    99    年    2     月    3     日
                  刑事第十五庭審判長法  官  吳昭瑩
                                    法  官  賴邦元
                                    法  官  蘇隆惠
以上正本證明與原本無異。
不得再抗告。
                                    書記官  楊妙恩
中    華    民    國    99    年    2     月    3     日


司法院資訊處製作；財團法人民間司法改革基金會備份。
